【裁判字號】    89,易,378
【裁判日期】    890605
【裁判案由】    毀損等
【裁判全文】
臺灣屏東地方法院刑事判決                          八十九年度易字第三七八號
    公  訴  人  臺灣屏東地方法院檢察署檢察官
    被      告  乙○○
右列被告因毀損等案件，經檢察官提起公訴（八十八年度偵字第一三○一號），本院
判決如左：
     主  文
乙○○損壞他人之住處門窗玻璃玖片，足以生損害於他人，處拘役肆拾日，如易科罰
金，以參佰元折算壹日。
被訴恐嚇危害安全部分無罪。
     事  實
一、乙○○於民國八十八年一月八日二十時三十分許，前至屏東縣萬丹鄉廈南村下蚶
    五十六號甲○○住處，因債務糾紛，竟隨手撿拾現場之木棒一支，打破甲○○上
    開住處之門窗玻璃九片，足以生損害於甲○○。
二、案經甲○○訴由屏東縣警察局屏東分局報請臺灣屏東地方法院檢察署檢察官偵查
    起訴。
      理  由
甲、被訴毀損部分
一、訊據被告乙○○固坦承於上揭時、地，持木棒搗毀告訴人甲○○住處玻璃，惟辯
    稱：伊祇打破其中一片而已。惟查，被告歷經警、偵訊自白犯行時，未曾就其損
    壞之玻璃數量置辯，復供稱：打破玻璃僅伊一人所為等語，核與告訴人指訴：被
    告為當天前往索債不明人士中之一人，伊住處窗戶玻璃遭搗毀之情節相符，並有
    照片四張可稽，復經員警查訪屬實，是被告所辯上情，要屬避重就輕之臨訟飾詞
    ，委無可採，事證明確，犯行洵堪認定，應予依法論科。
二、核被告所為係犯刑法第三百五十四條之毀損器物罪。其持木棒搗毀告訴人住處門
    窗玻璃，係以單一損壞行為之數個舉動接續進行，以實現一個犯罪構成要件，侵
    害同一法益，為接續犯，僅成立單一罪名。爰審酌被告素行良好，係因債務糾紛
    ，一時氣忿，未及深思致罹刑章，惟其以暴力手段討債，否認部分犯行態度不佳
    ，及其所損壞玻璃之數量、價值等一切情狀，量處如主文所示之刑，並諭知易科
    罰金之折算標準。至持以行兇之木棒一支，為被告在案發現場隨手撿拾，業據被
    告供承在卷，非其所有，是不予宣告沒收。
乙、被訴恐嚇危害安全部分
一、公訴意旨略以：被告乙○○因前揭時、地索債未果，竟於臨走之際放言恫嚇：要
    抓走並殺死告訴人甲○○全家等語，致躲於屋內之告訴人聞言益加畏懼，足生危
    害於其人身安全，因認被告涉有刑法第三百零五條之恐嚇危害安全罪嫌。
二、按犯罪事實應依證據認定之，無證據不得推定其犯罪事實；又不能證明被告犯罪
    者，應諭知無罪之判決，刑事訴訟法第一百五十四條、第三百零一條第一項分別
    定有明文。又認定犯罪事實所憑之證據，其為訴訟上之證明，須於通常一般之人
    均不致有所懷疑，而得確信其為真實之程度者，始得據為有罪之認定；積極證據
    不足為不利被告事實之認定時，即應為有利於被告之認定，更不必有何有利之證
    據。（最高法院七十六年台上字第四九八六號、三十年上字第八一六號判例參照
    ）本件公訴人認被告涉有恐嚇危害安全罪嫌，無非以告訴人之指訴，及被告因惱
    怒，忿而出言恫嚇，非事理所絕不可能為論據。訊據被告則堅決否認口出上揭言
    詞恐嚇告訴人。
三、經查，本件債務糾紛，前往告訴人住處索債者，非祇被告一人一節，經告訴人指
    述綦詳，亦經員警查訪屬實，業如前述。訊據被告從來均陳稱：當天前往索債之
    人有六、七個人，伊都不認識，亦不認識本案被告等情。而告訴人於案發當時，
    暗中抄錄上開索債之人所駕乘之二部小客車車號，經警方提示其車主，告訴人指
    認恐嚇之人係「王俊吉」者。繼於偵訊時，供稱：「（為何於警局告乙○○及王
    俊吉二人？）我只告蕭靜楠，其他二人我不認識。」、「（到底哪幾個人恐嚇你
    的？）六個都邀我去蕭靜楠家，我趁機溜掉。」等語，未指認被告是否即為出言
    恐嚇之人，則被告是否果為出言恐嚇之人，已非無疑。且被告於本院審理時復供
    稱：「（到底是何人恐嚇你？警訊說是六名男的一起去，是其中的王俊吉恐嚇你
    ，本案被告你說不認識，到底是何人恐嚇你？）說實在，那天去的六個人我都不
    認識，我沒辦法確定是何人恐嚇我。」、「（是否是審卷上照片的人恐嚇你？﹙
    提示被告照片﹚）那個人有去，至於他有無恐嚇，我實在不能確定。」等語。綜
    據告訴人上開供述，其初於警、偵訊時，即未曾指認本案被告出言恐嚇，於本院
    審理時，更陳明其實在無法確定出言恐嚇之人，茲以告訴人至今仍懾於被告及其
    同夥之惡行而心有餘悸，猶請求就被告毀損部分依法處理，是其諒無迴護被告之
    可能，堪信其上開供述屬實。從而，公訴意旨以告訴人之指訴及依經驗、論理法
    則，據為論斷被告犯行，證據稍顯薄弱，容有未足，而本院復查無其他積極證據
    足認被告有公訴意旨所載犯行，是不能證明被告犯罪。又倘公訴意旨所認恐嚇危
    害安全罪成立，其與本件毀損犯行間，查無方法結果之牽連關係，公訴意旨未就
    被告所涉毀損與恐嚇危害安全罪嫌間之關係為論列，另參酌其犯罪事實欄亦無二
    者間有牽連關係之載述，揆諸上開說明，自應為被告無罪之諭知。
據上論斷，應依刑事訴訟法第二百九十九條第一項前段、第三百零一條第一項，刑法
第三百五十四條、第四十一條、罰金罰鍰提高標準條例第一條前段，第二條，判決如
主文。
本案經檢察官楊挺宏到庭執行職務。
中      華      民      國      八十九      年      六     月     五    日
                                      臺灣屏東地方法院刑事第一庭
                                          法  官    蔡憲德
右正本證明與原本無異。
對於本判決如有不服應於收受送達後十日內向本院提出上訴書狀上訴於台灣高等法院
高雄分院並按他造當事人之人數附具繕本。
                                          書記官   林鴻仁
中      華      民      國      八十九      年       六    月     五    日
附錄本案論罪科刑法條
刑法第三百五十四條
毀棄、損壞前二條以外之他人之物，或致令不堪用，足以生損害於公眾或他人者，處
二年以下有期徒刑、拘役或五百元以下罰金。


司法院資訊處製作；財團法人民間司法改革基金會備份。
